【裁判字號】    98,抗,340
【裁判日期】    980430
【裁判案由】    聲請定其應執行刑
【裁判全文】
臺灣高等法院刑事裁定                   98年度抗字第340號
抗  告  人  甲○○
即受刑  人
上列抗告人因竊盜等案件，不服臺灣宜蘭地方法院中華民國98年
3 月24日裁定（原審案號：97年度聲字第131 號），提起抗告，
本院裁定如下：
    主  文
抗告駁回。
    理  由
一、按裁判確定前犯數罪者，併合處罰之；又數罪併罰，有2 裁
    判以上者，依刑法第51條之規定，定其應執行之刑，同法第
    50條、第53條分別定有明文。次按數罪併罰之案件，其各罪
    判決均係宣告刑，並非執行刑，縱令各案中一部分犯罪之宣
    告刑在形式上已經執行，仍應依法聲請犯罪事實最後判決之
    法院裁定，然後再依所裁定之執行刑，換發指揮書併合執行
    ，其前已執行之有期徒刑部分，僅應予扣除而不能認為已執
    行完畢，在所裁定之執行刑尚未執行完畢前，各案之宣告刑
    不發生執行完畢之問題（最高法院90年度台非字第340 號、
    95年度台非字第320 號判決同此意旨）。
二、原裁定意旨略以：抗告人即受刑人甲○○因犯附表編號一、
    二所示之竊盜等罪，經臺灣宜蘭地方法院先後判處如附表所
    示之刑（詳如附表所示），均經分別確定在案。茲檢察官聲
    請定其應執行之刑，審核後認聲請為正當，應定其應執行之
    刑，爰依刑事訴訟法第477 條第1 項，刑法第53條、第51條
    第6 款、第41條前段（原裁定漏引刑法第41條第2 項），裁
    定附表編號一、二所示之竊盜等罪，應執行拘役35日，如易
    科罰金，以新臺幣1,000 元折算1 日等語。
三、本件抗告意旨略以：原裁定就抗告人所犯如附表編號一、二
    所示之竊盜等罪所處之刑，定應執行刑拘役35日，並諭知易
    科罰金折算標準。惟附表編號一之罪所處之拘役10日，業已
    執行完畢，抗告人之刑期僅剩附表編號二之罪所處之拘役30
    日尚未執行，故附表編號一之罪所處之刑已執行完畢，不應
    與附表編號二之罪所處之刑，合併定其應執行之刑云云。
四、經查：
（一）抗告人甲○○所犯原裁定附表編號一、二所示之竊盜等罪
      ，犯罪時間均在附表編號二之罪判決確定日即97年12月15
      日以前，揆諸前揭規定，合於數罪併罰之要件，自應依刑
      法第53條規定定其應執行刑，原裁定就抗告人所犯附表編
      號一、二之罪所處之刑，定應執行刑拘役35日，並諭知易
      科罰金折算標準，核無不當。
（二）又抗告人所犯附表編號一之罪所處之拘役10日，雖於98年
      3 月10日因易科罰金而執行完畢，有臺灣宜蘭地方法院檢
      察署自行收納款項收據影本、本院被告前案紀錄表各1 件
      附卷可稽，然其所犯附表編號二之罪所處之刑，尚未執行
      完畢，依據上開說明，仍應依刑法第53條規定定其應執行
      刑，且所定之應執行刑執行期滿前，如附表編號一之罪所
      處之刑不得謂已執行完畢。至抗告意旨所指已執行部分自
      不能重複執行，應由檢察官於指揮執行時扣除之，此與定
      應執行之刑之裁定無涉，當不致有損抗告人之權益。抗告
      意旨執此指摘原裁定不當，為無理由，應予駁回。
五、據上論斷，應依刑事訴訟法第412 條，裁定如主文。
中    華    民    國    98    年    4     月    30    日
                  刑事第十四庭審判長法  官  陳志洋
                                    法  官  謝靜慧
                                    法  官  謝靜恒
以上正本證明與原本無異。
不得再抗告。
                                    書記官  陳珮茹
中    華    民    國    98    年    5     月    1     日


司法院資訊處製作；財團法人民間司法改革基金會備份。
